臺灣彰化地方法院刑事裁定
111年度撤緩字第39號
聲  請  人  臺灣彰化地方檢察署檢察官   
受  刑  人  陳翌涵



上列聲請人聲請撤銷緩刑宣告案件（111年度執聲字第195號），
本院裁定如下：
    主  文
聲請駁回。
    理  由
一、聲請意旨略以：受刑人陳翌涵因過失傷害案件，經本院於民
    國109年6月16日，以109年度交簡字第1097號判處拘役50日
    ，如易科罰金，以新臺幣（下同）1,000元折算1日，緩刑2
    年，並應依本院109年度員司刑移調字第41號調解程序筆錄
    內容所載之金額及履行方案賠償被害人阮德明，於109年6月
    16日確定在案。受刑人於緩刑期間內應依上開調解程序筆錄
    賠償被害人12萬元，受刑人於調解當日已履行9萬元，餘額3
    萬元分期履行，惟受刑人未持續履行賠償，迄今僅賠償1萬8
    ,000元，已難期受刑人後續按時、按約履行，足認原宣告之
    緩刑難收其預期效果，而有執行刑罰之必要，受刑人所為顯
    然違反刑法第74條第2項第3款所定之負擔情節重大，爰依刑
    事訴訟法第476條、刑法第75條之1第1項第4款規定，聲請撤
    銷緩刑宣告等語。　　
二、按緩刑宣告，得斟酌情形，命犯罪行為人向被害人支付相當
    數額之財產或非財產上之損害賠償；又受緩刑之宣告，而違
    反第74條第2項第1款至第8款所定負擔情節重大者，足認原
    宣告之緩刑難收其預期效果，而有執行刑罰之必要者，得撤
    銷其緩刑宣告，刑法第74條第2項第3款、第75條之1第1項第
    4款分別定有明文。次按緩刑制度設計之本旨，在鼓勵惡性
    較輕微之犯罪行為人或偶發犯、初犯得適時改過，以促其遷
    善，復歸社會正途，其以附條件方式為之，係基於個別預防
    與分配正義之目的，使犯罪行為人得以自新並適度填補犯罪
    所生損害，然經宣告緩刑後，若有具體事證足認其並不因此
    有改過遷善之意，即不宜給予緩刑寬典，因而設有撤銷緩刑
    宣告之制度。上揭條文所規定之「情節重大」要件，應考量
    受刑人是否自始真心願意接受緩刑所附條件，或於緩刑期間
    是否顯有履行條件可能而隱匿或處分其財產、故意不履行、
    無正當事由拒絕履行，並衡酌受刑人未履行條件與被害人所
    受損害之具體情況，以資判斷原緩刑宣告是否已難收預期效
    果，而有撤銷並執行刑罰之必要，非謂受刑人一不履行即當
    然應撤銷緩刑。且刑法第75條之1採裁量撤銷主義，賦予法
    院撤銷與否之權限，特於第1項規定實質要件為「足認原宣
    告之緩刑難收其預期效果，而有執行刑罰之必要」，供作審
    認之標準。亦即於上揭得撤銷緩刑之情形，法官應依職權本
    於合目的性之裁量，妥適審酌受刑人於緩刑期間內違反應遵
    守事項之情節是否重大，是否已難收其預期效果，而確有執
    行刑罰之必要，並非受緩刑宣告之人一有違反之情事即應撤
    銷其緩刑之宣告。　　　　
三、經查：
  ㈠受刑人前因過失傷害案件，經本院以109年度交簡字第1097號
    判處拘役50日，如易科罰金，以1,000元折算1日，緩刑2年
    ，並應依本院109年度員司刑移調字第41號調解程序筆錄內
    容所載之金額及履行方案賠償被害人阮德明，該案於109年6
    月16日確定在案，有上開刑事判決書及附件調解程序筆錄、
    臺灣高等法院被告前案紀錄表等件在卷可稽。依該判決所定
    緩刑條件，即依本院109年度員司刑移調字第41號調解程序
    筆錄之內容，受刑人應給付被害人共12萬元，於109年6月9
    日調解期日前已給付2萬5,000元，並當場給付6萬5,000元，
    餘額3萬元自109年7月起按月於每月15日前給付1,500元至清
    償完畢止，如有一期遲誤給付，視為全部到期，並同意匯入
    被害人指定之第三人阮氏金芝之彰化銀行帳戶中，而受刑人
    各於109年7月8日、109年8月14日、109年9月16日、109年10
    月26日、110年1月11日、110年4月26日、110年5月25日、11
    0年6月25日分別給付1,500元、1,500元、1,500元、3,000元
    、3,000元、2,000元、2,500元、3,000元，共給付1萬8,000
    元，有受刑人提出之匯款交易明細影本在卷可稽。又受刑人
    於110年6月後即未給付剩餘款項，有阮氏金芝之彰化銀行存
    摺存款帳號資料及交易明細2紙、臺灣彰化地方檢察署111年
    1月11日公務電話紀錄單1紙附卷足憑，是受刑人迄今尚餘1
    萬2,000元未賠償，受刑人有未依上開調解筆錄內容履行之
    事實，固堪認定。
  ㈡然受刑人雖有違反刑法第74條第2項第3款所定負擔之情形，
    但受刑人共支付被害人10萬8,000元，僅餘1萬2,000元未清
    償，支付金額已達調解金額12萬元之九成，清償比例不低，
    依其清償情形，尚難認受刑人違反緩刑負擔之情節重大。又
    被害人指定之第三人阮氏金芝陳稱調解程序筆錄中之3萬元
    係伊替被害人阮明德代墊之醫療費用，所以調解時才會載明
    給付給伊，伊知道受刑人經濟狀況不好，剩餘款項沒收到也
    沒關係，本件不用聲請撤銷緩刑等語，有臺灣彰化地方檢察
    署111年1月11日公務電話紀錄單1紙在卷可佐；另審酌如撤
    銷受刑人緩刑之宣告，受刑人將面臨拘役50日之刑責，與其
    尚未履行之緩刑負擔相比，恐有違反比例原則，是本件聲請
    人聲請撤銷受刑人之緩刑宣告，尚難准許，應予駁回。至被
    害人未受清償部分，仍得另行向受刑人請求，不因本件受刑
    人緩刑之宣告未撤銷而受影響，併此敘明。
四、依刑事訴訟法第220條，裁定如主文。　　　　
中　　華　　民　　國　　111 　年　　4 　　月　　27　　日
                  刑事第八庭    法  官  陳彥志
以上正本證明與原本無異。
如不服本裁定，應於裁定送達後五日內向本院提出抗告狀(須附
繕本 )。
中　　華　　民　　國　　111 　年　　4 　　月　　27　　日
                                 書記官　于淑真